# Assessorias

Uma das atividades que estou desenvolvendo é a assessoria acadêmica com ênfase em análise estatística. Faço assessorias com graduandos e pós-graduandos, bem como professores e outras pessoas ligadas a pesquisa. 

<center>


```{r,echo=F, fig.width=4, fig.height=3, fig.align='center', warning=F,message=F}
library(plotly)
library(dplyr)
dados=data.frame(Frequência=c(14,44,61,30),
                 Ano= c("2018","2019","2020","2021"))
plot_ly(data = dados) %>%
  add_trace(x = ~ Ano,
            y = ~ Frequência,
            type = "bar",
            mode = "lines+markers",
            name = "Assessorias",
            marker=list(color=c("red","blue","green","yellow"))) %>%
  layout(yaxis = list(title="Frequência de assessorias"))
```

```{r,echo=F, fig.width=4, fig.height=3, fig.align='center', warning=F,message=F}
dados=data.frame(Frequência=c(9,140),
                 Área= c("Outras","Agronomia"))
plot_ly(data = dados) %>%
  add_trace(x = ~ Área,
            y = ~ Frequência,
            type = "bar",
            mode = "lines+markers",
            name = "Áreas",
            marker=list(color=c("blue","green")))%>%
  layout(yaxis = list(title="Frequência de Áreas de atuação"))
```

```{r,echo=F, fig.width=4, fig.height=3,fig.align='center', warning=F,message=F}
library(plotly)
library(dplyr)
dados=data.frame(Frequência=c(1,3,3,1),
                 Ano= c("2018","2019","2020","2021"))
plot_ly(data = dados) %>%
  add_trace(x = ~ Ano,
            y = ~ Frequência,
            type = "bar",
            mode = "lines+markers",
            name = "Frequência de cursos",
            marker=list(color=c("red","blue","green")))%>%
  layout(yaxis = list(title="Frequência de cursos"))
```

<style type="text/css">
.tg  {border-collapse:collapse;border-spacing:0;}
.tg td{border-color:black;border-style:solid;border-width:1px;font-family:Arial, sans-serif;font-size:14px;
  overflow:hidden;padding:10px 5px;word-break:normal;}
.tg th{border-color:black;border-style:solid;border-width:1px;font-family:Arial, sans-serif;font-size:14px;
  font-weight:normal;overflow:hidden;padding:10px 5px;word-break:normal;}
.tg .tg-baqh{text-align:center;vertical-align:top}
.tg .tg-c3ow{border-color:inherit;text-align:center;vertical-align:top}
</style>
<table class="tg">
<thead>
  <tr>
    <th class="tg-baqh" rowspan="3">Delineamento experimental</th>
    <th class="tg-baqh" colspan="4">Número de fatores</th>
  </tr>
  <tr>
    <td class="tg-baqh"></td>
    <td class="tg-baqh" colspan="2">Esquema fatorial</td>
    <td class="tg-baqh">Parcela subdividida</td>
  </tr>
  <tr>
    <td class="tg-c3ow">Um</td>
    <td class="tg-c3ow">Dois</td>
    <td class="tg-c3ow">Três</td>
    <td class="tg-c3ow">Dois</td>
  </tr>
</thead>
<tbody>
  <tr>
    <td class="tg-c3ow">Delineamento inteiramente casualizado</td>
    <td class="tg-c3ow">R$ 5,00</td>
    <td class="tg-c3ow">R$ 8,00</td>
    <td class="tg-c3ow">R$ 14,00</td>
    <td class="tg-c3ow">R$ 11,00</td>
  </tr>
  <tr>
    <td class="tg-c3ow">Delineamento em blocos casualizados</td>
    <td class="tg-c3ow">R$ 7,00</td>
    <td class="tg-c3ow">R$ 11,00</td>
    <td class="tg-c3ow">R$ 17,00</td>
    <td class="tg-c3ow">R$ 14,00</td>
  </tr>
</tbody>
</table>

Obs. A confecção de tabelas e gráficos, caso designada, será cobrada separadamente. 

Contato: Thadeu Rodrigues de Melo(43) 99987-7961/ Gabriel Danilo Shimizu (43)99630-1670
</center>